【裁判字號】    92,上訴,3836
【裁判日期】    921224
【裁判案由】    妨害自由
【裁判全文】
臺灣高等法院刑事判決                          九十二年度上訴字第三八三六號
    上  訴  人
    即  被  告  丙○○
    選任辯護人  馮志剛  律師
    上  訴  人
    即  被  告  丁○○
                甲○○
    右二人共同
    選任辯護人  金學坪  律師
右上訴人因妨害自由案件，不服臺灣台北地方法院九十二年度訴字第一一六五號，中
華民國九十二年八月二十九日第一審判決（起訴案號：臺灣台北地方法院檢察署九十
一年度偵字第三七○九號、第五○九一號）提起上訴，本院判決如左：
    主  文
原判決撤銷。
丁○○、甲○○共同以強暴、脅迫方法，剝奪人之行動自由，丁○○處有期徒刑陸月
，甲○○處有期徒刑肆月，如易科罰金均以佰元折算壹日。
丙○○無罪。
    事  實
一、緣保證責任中華民國國軍軍眷住宅公用合作社（下稱軍合社）規劃之坐落於臺北
    市南港區○○○路○段之「凌雲五村重建建築工程」，原係由中隆營造股份有限
    公司（下稱中隆公司）於民國八十八年四月間承攬施作，嗣因中隆公司無力完成
    ，另舉連帶保證人即乙○○為實際負責人之上林營造股份有限公司（下稱上林公
    司，名義負責人為乙○○胞姐黃明月）於同年十二月間起繼續施作，而達郎工程
    有限公司（下稱達郎公司）、北勢湖工業股份有限公司（下稱北勢湖公司）、固
    信機械工程有限公司（下稱固信公司）等三家公司原皆係中隆公司之下游小包，
    各負責土方、預拌水泥、基樁等工程，中隆公司於停止系爭工程後，尚有新臺幣
    （下同）二千六百十四萬八千一百四十元之工程款項未給付，計達郎公司三百六
    十萬三千二百三十三元、北勢湖公司一千三百九十七萬四千一百七十六元、固信
    公司八百五十四萬七百三十一元；上開三家公司乃共同委任沈濟民律師（另為不
    起訴處分），依上林公司與軍合社、中隆公司所簽立之「協議書」之第一條約定
    ，轉向承接者上林公司請求給付上開工程款，負責人乙○○卻以未與上開三家公
    司簽訂任何契約，其概括承受之範圍，只限於中隆公司對業主軍合社契約之權利
    義務，並不包括中隆公司對外積欠之債務為由，拒絕給付；縱經軍合社之副總經
    理章植南、總工程師邵世禎（以上皆另為不起訴處分）居間主持過數次協調會，
    乙○○仍拒絕給付。丁○○、湯士漢、甲○○等人，乃基於共同犯意聯絡，於九
    十年九月二十四日上午十一時許，乘乙○○在臺北市○○○路○段四九號九樓軍
    合社辦公室內，與章植南洽談工程款給付事宜時，由丁○○帶同湯士漢、甲○○
    （湯士漢之部分另行審理）及其他不知名的三、四名成年人衝進辦公室內，以其
    中不知名之成年人分持二把手槍（未扣案，無從證明有殺傷力）抵住乙○○之頸
    部及背部，要乙○○要配合，甲○○則持照相機欲對乙○○拍照之強暴、脅迫方
    法，剝奪乙○○之行動自由不讓乙○○離開現場，由其中一名不知名的成年人拿
    出鉛印好之切結書，強逼乙○○於「切結書上」簽名，以示同意由上林公司向軍
    合社借支工程保留款中，支付二千六百十四萬八千一百四十元予達郎等三家公司
    ；丁○○要乙○○拿出公司大小章．以備提款之用，乙○○回稱未帶在身上云云
    ，丁○○乃以手翻乙○○之口袋，確定乙○○未帶公司大小章在身上後，即使乙○○叫人將公司大小章帶來，使乙○○行無義務之事，約同日下午一時十分許，
    由上林公司職員沈柏臣將上林公司大小章帶到現場，乙○○即要求沈柏臣補蓋公
    司大小章於切結書上，因沈柏臣未一併帶上林公司發票，本來沈柏臣想要回返取
    發票，現場丁○○等人即不讓沈柏臣離開，沈柏臣再請人帶公司發票前來；上林
    公司之職員於下午三時許，派人持發票到軍合社樓下後，即由甲○○到樓下拿上
    來，由沈柏臣於發票上填寫上開工程款總計二千六百十四萬八千一百四十元之金
    額；並要在場之章植南以電話聯繫不知情之沈濟民律師到場處理，沈濟民到場後
    ，以為乙○○之上林公司已同意償付其受委託之上開三家公司之工程款，即與章
    植南洽談領款事宜，並請乙○○另於「切結書」最後三行，補寫：上林公司同意
    於備妥一切領款後，由上開三家廠商委任之沈律師向軍合社領取全部工程款等語
    ；經章植南與軍合社內財務、稽核等單位聯繫結果，推由經辦人王興都提出簽呈
    ，並由沈濟民回去補足申請書，再連同提出授權書、切結書及上林公司發票等文
    件，向軍合社請款，經章植南於簽呈上批准：於上林公司之工程保留款三三，三
    一一，九八五元中，借支支付二六，一四八，一四○元予上林公司等文字，並由
    上林公司委由沈濟民領取，以完成內部付款程序；最後於同日下午四時三十分許
    ，再由沈濟民帶同一名不詳分子，與軍合社出納即不知情之單定閎（另為不起訴
    處分）至臺北市○○○路之寶島商業銀行作轉帳手續，沈濟民始提走上開二千六
    百多萬元之現金，並於當日晚上，沈濟民依上開三家公司之工程款交予達郎公司
    之承接者即達聯工程有限公司負責人白振甫、北勢湖公司負責人劉榮盛、固信公
    司負責人郭有城（以上皆另為不起訴處分）無誤；嗣於同日下午五時三十分許，
    丁○○等人始將乙○○、沈柏臣等人釋放。
二、案經乙○○告訴臺北市政府警察局刑事警察大隊、臺北市政府警察局中正第一分
    局報請臺灣臺北地方法院檢察署檢察官偵查起訴。
    理  由
壹、有罪部分
一、訊據上訴人即被告丁○○、甲○○均堅決否認有何前開犯行，甲○○辯稱：伊在
    前開時間並未在上開軍合社辦公室，告訴人乙○○之指認不一且與事實不符云云
    ；上訴人即被告丁○○辯稱：伊並不認識乙○○、沈柏臣及章植南等人，乙○○
    到庭並不能確定係伊帶人恐嚇，伊當日亦未到軍合社九樓辦公室內，率眾對乙○○施以暴力、剝奪其行動自由，整個事件與伊無關，伊並非黑道的人云云。
二、經查：
（一）右揭犯罪事實，業據告訴人乙○○於警訊時、偵查中及原審調查時指訴綦詳，
      並經證人沈柏臣、章植南、郭有城、劉榮盛、白振甫、沈濟民、王興都於警訊
      時、偵查中及原審調查時證述屬實，並有前開工程承攬合約書、軍合社開具給
      上林公司之寶島商業銀行支票、軍合社九十年九月二十四日支出傳票、上林公
      司開立給軍合社之九十年九月二十四日統一發票、軍合社九十年九月二十四日
      簽呈、沈濟民律師事務所函、上林公司乙○○簽立之九十年九月二十四日切結
      書、授權書等在卷可稽。又依卷附之軍合社九十年九月二十四簽呈，其上記載
      「九十年九月二十四日上午上林公司代表乙○○先生與其土方下包廠商於本社
      協商債務問題時，若干不明黑道人士約七、八人持上開文件至社，亮槍脅迫上
      林公司代表乙○○先生接受在工程保留款三三，三一一，九八五元中借支交付
      二六，一四八，一四○元整，並要求上林公司切結在已施作工程之逐期計價款
      中扣除至全部清償為止。」等文字（見北檢九十一年度偵字第五○九一號卷第
      一八七頁至第一八八頁），核與證人章植南於原審調查時證述：「有二個人拿
      槍押著乙○○，沒有拿槍的人要他簽字，他們從口袋拿出切結書，要乙○○簽
      字」、「是我下（軍合社）五樓找他們開會時，我們跟他們講經過，討論要怎
      麼辦，我們顧慮乙○○的生命安危」等語（見原審卷第六五頁、第七○頁）相
      符，顯見告訴人確實在前開時地遭人強制及妨害自由。
（二）被告丁○○、甲○○固再三否認有在前開時地在場參與犯行一情，然查：
    1.告訴人乙○○迭於警訊、偵訊及原審明確指證：丁○○，平頭、瘦、約一百七
      十二公分左右，當時著黃色條紋上衣。警方所提示之相片，伊可以認出丁○○
      為當日帶頭者、甲○○為當日持照相機拍照之男子，湯士漢當日有在場，因為
      他個子最高，伊沒有認錯等語（見北檢九十一年度偵字第五○九一號卷第十三
      頁正面、第十五頁背面，原審第五一頁）；證人沈柏臣證述：警方提示羅等七
      人之相片，伊可以認出丁○○為當日帶頭者；湯士漢當日有在場；甲○○當日
      就是他下樓去拿發票的。伊比較有印象的是丁○○等語（見前開偵查卷宗第二
      十頁背面、原審卷第七三頁）等語；證人章植南於偵訊時亦證述：經指認丁○○…好像有在場，丁○○好像有打過電話，持槍者無法指認，丁○○進來時直
      接站在黃（足收）旁邊等語（見北檢九十年度他字第五六六九號偵查卷宗第九
      五頁背面）。復證人王興都於原審調查時證述：伊對被告丁○○、被告甲○○
      有點印象在九樓辦公室內等語（見原審卷第七六頁），以及共同被告湯士漢於
      警訊供承：現場約二、三人，其中伊只認識『粉哥』（丁○○），係丁○○邀
      伊前去處理乙○○與之前工程各小包之間之帳務等語（見北檢九十一年度偵字
      第五○九一號偵查卷宗第三二頁背面）。足徵被告丁○○、甲○○確實在前開
      時地共同對告訴人強制及妨害自由。乙○○、章植南、沈柏臣等人於原審審理
      時或翻異前詞無法明確指認丁○○、甲○○於案發時在場，或避重就輕謂不敢
      確認被告二人是否在場，當時眼光均集中在乙○○身上，或稱現場有人說把東
      西收起來，我想大概是把槍收起來，實際上沒看到槍各等語，委屬事後迴護之
      詞，不足採信。被告二人既經乙○○等人指認在場，則被告二人辯稱不認識乙○○、沈柏臣、章植南等人，並不能資為被告二人不在場之有利認定。
    2.至於被告丁○○於原審審理時，供稱：九十年九月二十四日當天伊是到友人李
      正森開設之咖啡廳幫忙整理云云。惟依證人李正森於原審審理時到庭證述：因
      為九月十七日、十八日是娜莉颱風過境，伊在博愛路的店淹水很嚴重，有請朋
      友來清理，也包括丁○○，大約娜莉颱風過境後三、四天丁○○都有在伊店裡
      面幫忙，伊沒有刻意去記日期，丁○○有幫忙三、四天左右等語（見原審卷第
      一五○頁至第一五二頁），可知證人李正森所證述被告丁○○幫忙整理咖啡店
      之日期，並未涵蓋前開犯罪之日期。且被告丁○○於警訊、偵查中均未供述過
      伊曾至咖啡店幫忙整理乙節，因之，證人李正森之證述及被告丁○○所提之不
      在場證明，即不足為被告丁○○有利之認定。
    3.另被告甲○○辯稱：前開九十年九月二十四日當日到友人陳俊嘉開設之咖啡廳
      幫忙之情，並有證人陳俊嘉在原審審理時到庭作證在卷（見原審卷第一七四頁
      至第一七五頁）。惟查，被告甲○○於偵查中及警訊時亦未曾提過此項不在場
      之證明，且證人陳俊嘉先證述：「我（於九十年九月二十四日當日）有跟甲○○在一起，他在我咖啡廳裡，他來我的店裡幫忙，沒事就聊天、打牌」等語，
      後又證述「甲○○確實（在九十年九月二十四日）是有在我店裡，他前幾天生
      日，就一直在我店裡慶祝」等語，其前後供詞顯然不一致。再者，近兩年前之
      情節證人陳俊嘉尚可將當日所發生之事記憶並陳述的如此清楚、確定，顯有違
      常理，足見被告甲○○係於原審審理時始另外找出不在場之證明，以圖脫免責
      任，證人陳俊嘉之供述顯係迴護被告甲○○之詞，不足為被告甲○○有利之認
      定。是以，被告等所辯顯係推卸責任之詞，諉無足採。
    4.再從丁○○使用之行動電話0000000000號之通聯紀錄，九十二年九
      月二十四日上午十一時至下午六時，其發話、受話之通聯紀錄亦足以顯示，其
      人在台北市○○路、重慶南路一段、漢口街一段範圍之內，如其在博愛路李正
      森店內幫忙處理店內淹水問題，何以電話如此頻繁，尤見斯時其在李正森處幫
      忙為不可採。
    綜上所陳，本件事證明確，被告丁○○、甲○○之犯行足堪認定。
三、被告丁○○、甲○○等二人所為，皆犯刑法第三百零二條第一項剝奪人之行動自
    由罪。告訴人乙○○經被告丁○○等現場之人強暴、脅迫之下簽立切結書及要求
    上林公司方面派人帶公司大小章前去軍合社九樓辦公室等行無義務之事之低度行
    為，應為剝奪人行動自由之高度行為所吸收，不能以其目的係在使人行無義務之
    事，認係觸犯刑法第三百零四條第一項強制罪，（最高法院二十九年上字第二三
    五九號判例參照）。又刑法第三百零二條第一項之所謂非法方法，當然包括強暴
    、脅迫、恐嚇等情事在內，被告行為縱合於刑法第三百零五條恐嚇危害安全之情
    形，仍應視為剝奪行動自由之部分行為，不另成立恐嚇罪（七十四年台上字第三
    四○四號判例參照），公訴人認另觸犯刑法第三百零五條恐嚇罪，容有未洽。被
    告二人與未到案之被告湯士漢、以及其他不詳姓名三、四名成年人間，有犯意聯
    絡、行為分擔，皆為共同正犯。關於被告等共同持槍之行為，因並未扣得前開二
    把槍枝，以致未能證明該槍枝是否具有殺傷力，亦即不能證明被告等有何違反槍
    砲彈藥刀械管制條例之犯行，此部分並與前開論罪科刑之部分有裁判上一罪之關
    係，不另為無罪之諭知。
四、原審以被告丁○○、甲○○所犯事證明確，予以論罪科刑，固非無見，惟原判決
    認係與丙○○共同參與犯罪，並無事證足以證明，原審認定共同參與犯罪之人既
    有未當，被告丁○○、甲○○上訴意旨仍執陳詞否認犯罪，固無可取，惟原判決
    既有可議，自屬無從維持，應由本院予以撤銷改判，爰審酌被告丁○○素無前科
    ，甲○○年輕識淺，及其犯罪動機、目的、手段，犯後態度並所生危害之程度（
    為解決應付工程款之糾紛）等一切情狀，判處如主文第二項所示之刑，並諭知易
    科罰金之折算標準。
貳、無罪部分：
一、公訴意旨略以：被告丙○○曾任上開工程之重建委員，因知悉乙○○與達郎公司
    、北勢湖公司、固信公司間之工程款問題，乃積極介入要求乙○○應如數給付未
    果，而策劃指揮，與丁○○、湯士漢、甲○○等人，乃基於共同犯意聯絡，於九
    十年九月二十四日上午十一時許，乘乙○○在臺北市○○○路○段四九號九樓軍
    合社辦公室內，與章植南洽談工程款給付事宜時，由丁○○帶同湯士漢、甲○○
    （湯士漢之部分另行審理）及其他不知名的三、四名成年人衝進辦公室內，以其
    中不知名之成年人分持二把手槍（未扣案）抵住乙○○之頸部及背部，要乙○○
    要配合，否則會開槍、甲○○則持照相機欲對乙○○拍照之強暴、脅迫方法，剝
    奪乙○○之行動自由不讓乙○○離開現場，由其中一名不知名的成年人拿出鉛印
    好之切結書，強逼乙○○於「切結書上」簽名，以示同意由上林公司向軍合社借
    支工程保留款中，支付二千六百十四萬八千一百四十元予達郎等三家公司；再由
    丙○○在外以大哥大告知丁○○，要乙○○拿出公司大小章．以備提款之用，乙○○回稱未帶在身上云云，丙○○即要丁○○搜遍乙○○之全身，確定乙○○未
    帶公司大小章在身上後，即喝令乙○○叫人將公司大小章帶來，嗣於同日下午五
    時三十分許，丁○○等人始將乙○○、沈柏臣、章植南等人釋放。案經被害人乙○○告訴台北市政府警察局刑事警察大隊、中正第一分局報請偵辦，因而認被告
    丙○○共同涉犯刑法第三百零二條第一項剝奪他人行動自由罪、第三百零五條恐
    嚇危害安全罪之罪嫌。
二、訊據上訴人即被告丙○○固坦承伊曾於「空軍凌雲五村自治會」擔任重建小組土
    木結構委員，並曾多次至合作社開會協調工程款事宜，惟矢口否認有何剝奪人之
    行動自由、恐嚇安全之犯行。辯稱：伊與丁○○平日即常有聯絡，伊之女友係丁○○之小姨子，上開時間伊與被告丁○○以行動電話聯繫係為處理伊女友躁鬱症
    之問題，並未談及工程款的問題等語。
三、公訴人認為被告丙○○涉有剝奪人之行動自由、恐嚇安全之犯行，無非係以被告
    丙○○坦承對告訴人乙○○之不滿、被害人乙○○之指述、證人沈柏臣之證述，
    以及卷附之案發日之電話通聯紀錄、搜索扣押筆錄、監聽卷宗、切結書、協議書
    、系爭工程契約書、協調案卷書為其主要論據。
四、按犯罪事實應依證據認定之，無證據不得推定其犯罪事實；不能證明被告犯罪或
    其行為不罰者，應諭知無罪之判決，刑事訴訟法第一百五十四條第二項、第三百
    零一條第一項分別定有明文。再事實之認定，應憑證據，如未能發現相當證據，
    或證據不足以證明，自不能以推測或擬制之方法，為裁判基礎；且認定犯罪事實
    所憑之證據，雖不以直接證據為限，間接證據亦包括在內，然無論其為直接證據
    或間接證據，均須達於通常一般之人均不至於有所懷疑，而得確信其為真實之程
    度，始得據為有罪之認定，若其關於被告是否犯罪之證明未能達到此程度，而有
    合理懷疑之存在，致使無從形成有罪之確信，根據「罪證有疑，利於被告」之證
    據法則，即不得遽為不利被告之認定，此觀諸最高法院四十年台上字第八六號、
    七十六年台上字第四九八六號判例意旨自明。次按事實審法院對於證據之取捨，
    依法雖有自由判斷之權，然積極證據不足證明犯罪事實時，被告之抗辯或反證縱
    屬虛偽，仍不能以此資為積極證據應予採信之理由，最高法院三十年上字第四八
    二號、三十年台上字第八一六號、四十年台上字第八六號、七十六年台上字第四
    九八六號分別著有判例。
五、經查：
（一）告訴人乙○○於警訊時指稱：據伊所聽到的聲音，極似丙○○等語（見北檢九
      十一年度偵字第五○九一號卷第十二頁），嗣於原審調查時則稱：伊認得被告
      丙○○之聲音，確定在丁○○之行動電話中聽到之聲音係丙○○等語（見原審
      卷第四八頁），告訴人之證詞前後不一。參以渠於原審時供謂：伊與丁○○相
      隔約一公尺等語（原審卷第四九頁），足認告訴人於案發當時並不知丁○○究
      與何人通話，其所稱與丁○○通話之人為丙○○應係推測之詞，不足採信。縱
      認當時在丁○○之行動電話中之聲音確係丙○○，然告訴人乙○○與丁○○相
      隔約一公尺遠，既為告訴人所自承，則自不可能聽清楚渠等之談話內容究為何
      。況且，證人章植南於原審審理時亦證稱：有二、三個人都有拿手機在打電話
      ，伊未聽到電話中對方講話的聲音等語（見原審卷第四五頁、第七二頁），益
      徵告訴人所稱被告丙○○以電話指揮在場被告丁○○、甲○○之行為，純屬告
      訴人片面臆測之詞，尚不足採為被告有罪認定之證據。
（二）次按卷附之電話通聯紀錄所示，被告丙○○使用之行動電話號碼000000
      0000與被告丁○○使用之行動電話號碼0000000000於九十年九
      月二十四日下午一時十五分許至下午五時四十四分告訴人被限制行動自由的時
      間內，共有三十三筆通話之紀錄為佐（見北檢九十一年度偵字第三七○九號卷
      第一一六頁至第一二○頁），參酌被告丙○○於警訊、原審審理時坦承：當日
      有使用該門號0000000000與丁○○0000000000通話等情
      （見上開偵查卷第四一頁正面、原審卷第一七六頁），固足以認定被告丙○○
      確曾於上開時間內與被告丁○○間之電話聯繫頻繁，惟綜觀本案全卷事證，並
      無何證據足以證明，被告丙○○與丁○○間之通話內容確係丙○○指示丁○○
      搜查告訴人之身體，及促使乙○○叫人帶公司大小章前來軍合社，則被告丙○○與丁○○之通話內容究為何，既無從認定，自難遽以被告丙○○與丁○○間
      於上開時間內之電話聯繫頻繁，而為被告丙○○不利之認定。
（三）又被告丙○○辯謂：伊於案發當時撥打行動電話與丁○○，係為處理伊女友躁
      鬱症乙節，縱認被告丙○○所稱伊與被告丁○○以行動電話聯繫是關於伊女友
      之事聯繫到三十三通電話之多，為不可信，然揆諸上開判例意旨，仍不能以此
      為被告丙○○不利之認定，被告丙○○聲請傳訊其女友陳慧貞以證明其患有躁
      鬱症，本院認無此必要。
（四）另證人沈柏臣固於偵查中證稱：「我有看過丙○○，因他之前帶到（前開工程
      ）工地騷擾」等語（見北檢九十一年度偵字第三七○九號卷第二六二頁背面）
      ，核與告訴人乙○○於原審審理時講指述：「他（指被告丙○○）是去工地鬧
      ，比方說把工地門關起來，不讓我們進去開工，工地主任跟我講，他影響預拌
      混凝土的進度，我有親眼看到被告丙○○有到工地鬧，影響工程」等語（見原
      審第七八頁）相符，而被告丙○○亦坦承伊曾任前開工程聯合改建小組委員，
      並對告訴人未給中隆公司所積欠的小包工程款乙事表達過不滿云云，然此亦係
      在於本案發生前之情事，故僅足徵被告於本案發生前，對告訴人不付工程款甚
      為不滿，甚而至系爭工程工地情事，惟被告丙○○為系爭工地重建小組土木結
      構委員，有卷附委員名冊可按，被告為此至工地乃至為工程款進行協調，使下
      游包商不致因支付工程問題而受損，乃屬委員應盡之責任，原無可非議，尚不
      得遽以認定被告丙○○有參與本案剝奪他人行動自由、恐嚇危害安全之犯行。
      至告訴人乙○○、沈柏臣、章植南、單定闕、王興都、林三郎、劉榮盛、郭有
      城、白振甫、沈濟民等人在原審偵審中均已到庭陳述在卷，均未能證明被告丙○○當天在場，即無再行傳訊之必要。
（五）綜上所述，本件公訴人所舉證據，欲憑以推論被告丙○○前開犯罪，尚存有相
      當程度之合理懷疑。此外，復查無其他積極證據足證被告丙○○確有共同剝奪
      他人行動自由、恐嚇危害安全之犯行，自難論被告丙○○以剝奪他人行動自由
      罪、恐嚇危害安全罪之共同正犯。
六、原審未察，遽為被告丙○○共同參與犯罪而為有罪之認定，尚有未合，被告丙○○據此理由提起上訴，指摘原判決之不當，為有理由，自應由本院就被告丙○○
    部分予以撤銷改判，另為被告丙○○無罪之諭知。
據上論斷，應依刑事訴訟法第三百六十九條第一項前段、第三百六十四條、第二百九
十九條第一項前段、第三百零一條第一項、刑法第二十八條、第三百零二條第一項、
第四十一條第一項前段、罰金罰鍰提高標準條例第一條前段、第二條，判決如主文。
本案經檢察官施慶堂到庭執行職務。
中    華    民    國    九十二    年    十二       月     二十四        日
                              臺灣高等法院刑事第三庭
                                  審判長法  官  張  連  財
                                        法  官  張  傳  栗
                                        法  官  黃  金  富
右正本證明與原本無異。
如不服本判決，應於收受送達後十日內向本院提出上訴書狀，其未敘述上訴之理由者
並得於提起上訴後十日內向本院補提理由書（均須按他造當事人之人數附繕本）。
                                        書記官  江  采  廷
中      華      民      國    九十二    年     十二     月    二十五    日
附錄：本判決論罪科刑法條全文
刑法第三百零二條
私行拘禁或以其他非法方法，剝奪人之行動自由者，處五年以下有期徒刑、拘役或三
百元以下罰金。
因而致人於死者，處無期徒刑或七年以上有期徒刑，致重傷者，處三年以上十年以下
有期徒刑。
第一項之未遂犯罰之。


司法院資訊處製作；財團法人民間司法改革基金會備份。
